【裁判字號】    99,簡上,185
【裁判日期】    991117
【裁判案由】    侵權行為損害賠償
【裁判全文】
臺灣板橋地方法院民事判決             99年度簡上字第185號
上  訴  人  黃錫全
被  上訴人  甲○○
上列當事人間請求侵權行為損害賠償事件，上訴人對於中華民國
99年6 月10日本院板橋簡易庭99年度板簡字第174 號第一審判決
提起上訴，經本院於99年11月3 日言詞辯論終結，判決如下：
    主  文
原判決關於命上訴人給付超過新臺幣壹拾貳萬陸仟佰柒拾元之
本息部分，及該部分假執行之宣告，暨訴訟費用之裁判均廢棄。
上開廢棄部分，被上訴人在第一審之訴駁回。
其餘上訴駁回。
第一、二審訴訟費用由上訴人負擔十分之八，餘由被上訴人負擔
。
    事實及理由
一、程序方面：
    按對於簡易程序之第一審裁判，得上訴於管轄之地方法院，
    且其上訴程序，依民事訴訟法第436 條之1 第3 項規定，除
    準用同法第434 條第1 項、第434 條之1 之規定外，並準用
    同法第3 編第1 章有關第二審程序之規定。次按當事人對於
    第一審判決不服之程度，及應如何廢棄或變更之聲明，依民
    事訴訟法第441 條第1 項第3 款之規定，雖應表明於上訴狀
    ，然其聲明之範圍，至第二審言詞辯論終結時為止，得擴張
    或變更之，此不特為理論所當然，即就同法於第二審程序始
    終未設有與57年2 月1 日修正前第470 條第1 項同樣之規定
    ：「上訴之聲明，不得變更或擴張之。」乙情，亦可推知。
    查本件上訴人提起上訴，其上訴聲明原為：(一)原判決命上訴
    人給付超過新臺幣（下同）32,695元部分，及該超過部分自
    98年5 月5 日起至清償日止，按年息5 ％計算之利息均廢棄
    ；(二)上開廢棄部分，被上訴人於第一審之訴駁回。嗣於99年
    11月3 日本院為言詞辯論時，當庭將上訴聲明變更為：(一)原
    判決命上訴人給付超過26,358元部分，及該超過部分自98年
    5 月5 日起至清償日止，按年息5 ％計算之利息均廢棄；(二)
    上開廢棄部分，被上訴人於第一審之訴駁回。核上訴人前開
    所為，乃係變更上訴之聲明，依前揭說明，既於第二審言詞
    辯論終結時為止，均得為之，於法即無不合，應予准許，合
    先敘明。
二、被上訴人起訴主張：緣上訴人於97年10月6 日晚上10時13分
    許，騎乘車牌號碼J6J-318 號重型機車，沿臺北縣中和市○
    ○路往橋和路方向行駛，行經臺北縣中和市○○路496 號前
    欲左轉立德街時，本應注意轉彎車應讓直行車先行，而客觀
    上並無不能注意之情事，其竟疏未注意轉彎車應禮讓直行車
    先行，即於前開路口貿然左轉，適被上訴人騎乘車牌號碼J8
    X-623 號重型機車，沿同路段對向車道由橋和路往中正路方
    向行駛而至，發現上訴人所騎乘之前開機車時，業已避煞不
    及，二車因而發生碰撞，被上訴人因而人、車倒地，並受有
    橈骨遠端骨折、牙齒斷裂、鼻膜破裂、臉部挫傷等傷害。上
    訴人所涉上揭過失傷害犯行，業經臺灣板橋地方法院檢察署
    檢察官提起公訴，並由本院以98年度交易字第225 號判處拘
    役50日，如易科罰金，以1,000 元折算1 日在案。而被上訴
    人因本件車禍受有醫藥費用90,604元、交通費用5,795 元、
    工作損失92,736元、印製費用42元、精神慰撫金100,000 元
    ，以上合計289,177 元之損害。為此，爰依侵權行為之法律
    關係，提起本件訴訟，請求上訴人賠償其所受之損害等語（
    被上訴人於原審聲明：上訴人應賠償被上訴人289,177 元，
    及自起訴狀繕本送達翌日起至清償日止，按年息5 ％計算之
    利息。原審判決命上訴人應賠償143,238 元，及自98年5 月
    5 日起至清償日止，按年息5 ％計算之利息，而駁回被上訴
    人其餘之訴，被上訴人就其敗訴部分未聲明不服而告確定，
    上訴人則就其敗訴部分於超過26,358元部分，及該部分自98
    年5 月5 日起算之法定利息均聲明不服，而提起上訴）。併
    為答辯聲明：駁回上訴。
三、上訴人則以下列情詞資為抗辯，併為上訴聲明：原判決命上
    訴人給付超過26,358元，及該超過部分自98年5 月5 日起至
    清償日止，按年息5 ％計算之利息均廢棄；上開廢棄部分，
    被上訴人在第一審之訴駁回。
  (一)上訴人亦因本件事故受有身體及財產之損害，分別為醫療費
    用2,415 元、機車修復費用20,050元、不能工作損失13,000
    元，共計35,465元之損害，自得於本件中主張抵銷。又被上
    訴人經臺北縣政府警察局初步認定「涉嫌未注意車前狀況」
    ，足認被上訴人就本件事故之發生亦需負擔部分過失責任。
    另被上訴人醫藥費用中骨折所裝鋼釘為特殊材質鈦合金顯係
    非必要，應不得列入得請求賠償之範圍；以及被上訴人休息
    時間過久，故所請求之不能工作損失自不能完全責令上訴人
    負責。此外，被上訴人所請求之精神慰撫金亦顯屬過高。
  (二)又觀諸亞東紀念醫院所出具之診斷證明書，並未敘明被上訴
    人植入鈦合金鋼釘鋼板，於97年10月19日出院後，必須居家
    休養，亦未載明被上訴人必須居家休養致不能正常作息或不
    能上班工作之期間；且依亞東紀念醫院之函覆，其中所稱「
    活動度仍不佳」、「左腕部份關節活動受限」、「手腕活動
    較不靈活」，尚不足以證明被上訴人係屬完全喪失工作能力
    之情形。況被上訴人所舉之休假證明書，至多僅能證明被上
    訴人自97年10月7 日起至98年3 月1 日止有休假之事實，亦
    不能證明確有工作能力喪失之情事。另依被上訴人所任職之
    亞太裝潢網有限公司之薪資紀錄顯示，被上訴人自97年1 月
    起，每月實領薪資僅為15,000元，且僅有97年11月至98年2
    月共4 個月未獲給付，故此部分上訴人僅願賠償被上訴人此
    段期間薪資之半數30,000元（即15,000元×4 個月×1/2 ＝
    30,000元）。
  (三)再者，上訴人名下雖有房屋、土地各1 筆，惟該房地實係上
    訴人實際居住之處所，且上訴人每月薪資雖有39,000元，但
    每月除房屋、信用貸款之支出即高達16,740元外，尚有配偶
    、2 名子女及年老父母需由上訴人扶養；況被上訴人係97年
    10月6 日受傷，卻延宕10日直至97年10月16日，始在亞東紀
    念醫院施行手術，顯見其傷勢並非嚴重且無治療之急迫性，
    應足證並無所稱重大精神痛苦等情事。詎原審於斟酌雙方身
    分、資力時，卻未將上開因素納入考量，逕認精神慰撫金以
    80,000元為適當，該項金額顯然過高，應以40,000元為適當
    。
  (四)另關於交通費用部分，被上訴人並非以公車或捷運計算，更
    未提出搭乘公車或捷運之證明，原審竟認被上訴人受有交通
    費用5,795 元之損失，於法自有未合；況被上訴人係於行車
    時「完全未注意車前狀況」，其與有過失之情節，至為重大
    ，原審竟認被上訴人僅負30％之過失責任，顯然過輕，應以
    40％為適當。
  (五)綜上，上訴人所應負擔之損害賠償金額，即應為112,615 元
    （即醫藥費用42,615元＋工作損失30,000元＋精神慰撫金40
    ,000元＝112,615 元），經過失相抵後應為67,569元（即11
    2,615 元×60％＝67,569元），再扣除被上訴人已受領之強
    制汽車責任險之理賠金32,803元，故被上訴人尚得請求之金
    額應為34,766元。另經上訴人主張抵銷後，上訴人應僅需給
    付被上訴人26,358元（即34,766元－21,020元×40％＝26,3
    58元）。
四、被上訴人主張上訴人於97年10月6 日晚上10時13分許，騎乘
    車牌號碼J6J-318 號重型機車，沿臺北縣中和市○○路往橋
    和路方向行駛，於行經臺北縣中和市○○路496 號前欲左轉
    立德街時，竟疏未注意，應暫停而讓騎乘車牌號碼J8X-623
    號重型機車，沿同路段對向車道由橋和路往中正路方向行駛
    ，亦行至該處之被上訴人先行，即貿然左轉，致被上訴人發
    現時，已避煞不及，二車因而發生碰撞，被上訴人並因之人
    、車倒地，受有橈骨遠端骨折、牙齒斷裂、鼻膜破裂、臉部
    挫傷等傷害。上訴人所涉過失傷害犯行，業經臺灣板橋地方
    法院檢察署檢察官提起公訴，並由本院以98年度交易字第22
    5 號刑事判決判處拘役50日，如易科罰金，以1,000 元折算
    1 日確定在案，上訴人就本件交通事故之發生自有過失之事
    實，業據本院依職權調閱本院98年度交易字第225 號過失傷
    害刑事案件偵審卷宗查明屬實，且為上訴人所不爭執，自堪
    信為真實。依此，被上訴人主張上訴人就本件交通事故之發
    生應負過失責任等語，即非無據，堪以採取。
五、按因故意或過失，不法侵害他人之權利者，負損害賠償責任
    ；又不法侵害他人之身體或健康者，對於被害人因此喪失或
    減少勞動能力或增加生活上之需要時，應負損害賠償責任，
    又不法侵害他人身體、健康、名譽、自由、信用、隱私、貞
    操或不法侵害其他人格法益而情節重大者，被害人雖非財產
    上之損害，亦得請求賠償相當之金額，民法第184 條第1 項
    前段、第193 條第1 項、第195 條第1 項前段分別定有明文
    。本件上訴人因前揭駕車過失不法侵害被上訴人之身體、健
    康，致被上訴人受有上述之傷害，既經認定屬實如前，則揆
    諸前開法條規定，被上訴人自得請求上訴人賠償其因此所受
    之損害。茲將被上訴人得請求賠償之金額（除原審業已駁回
    確定者外），分述如下：
  (一)醫藥費用部分：
  (1)被上訴人主張其因本件車禍支出醫藥費用90,604元（不含健
    保給付）等情，業據其提出雙和醫院醫療費用收據16紙、亞
    東紀念醫院23紙（以上均影本）（見本院99年度板簡字第17
    4 號案卷第46頁至第84頁）為證。而上訴人對於被上訴人所
    請求之醫藥費用僅於42,615元之範圍內同意給付，並抗辯稱
    ：有關被上訴人骨折所裝之鈦合金鋼釘鋼板應非屬必要，故
    應予扣除云云。
  (2)惟查，關於上訴人此部分之抗辯，經本院依職權向亞東紀念
    醫院查詢被上訴人所支出「特殊材料」自付費用47,989元，
    此筆費用之支出用途為何？且於診療過程中，是否屬必要性
    支出？有無其他材料可供替代？等情時，經該院函覆稱：「
    病患之橈骨極遠端關節面粉碎性骨折，故使用鈦合金鎖定式
    鋼板固定，健保局為不銹鋼非鎖定式鋼板，無法於此粉碎性
    骨折發揮固定作用，其費用較低，少於1 萬元之內；..。」
    等語，有該院99年8 月2 日亞醫歷字第09 96410441 號函1
    份在卷可按（見本院卷第45頁），而上訴人對於該院函覆之
    內容復業表示無意見（見本院卷第49頁），僅希望能再向雙
    和醫院函查被上訴人究竟係骨折，抑或係粉碎性骨折？而已
    。茲本院審酌本件事故發生後，被上訴人主要之就診及復健
    醫院乃係亞東紀念醫院，對於被上訴人之傷勢、復原情況等
    ，所知自較雙和醫院更為詳盡，因而檢附亞東紀念醫院於98
    年5 月15日、7 月22日所出具之診斷證明書及99年4 月9 日
    回覆原審之函文，其中就被上訴人所受傷勢之記載，一為〈
    左〉橈骨遠端骨折、一為手腕粉碎性骨折，其二者有無不同
    ？所指之傷勢是否同一？又與被上訴人於97年10月6 日至雙
    和醫院就診之傷勢（98年3 月30日雙和醫院所出具之診斷證
    明書所載）是否有關連性？而為同一車禍事故所造成？等項
    ，再次發函詢問亞東紀念醫院，並經該院於99年9 月9 日函
    覆稱：「二、病患同一傷勢，遠端橈骨位於手腕；同一車禍
    事故，雙和醫院建議手術，病患選擇至本院就醫。」等語，
    亦有該院99年9 月9 日亞醫歷字第0996410515號函在卷足憑
    〈見本院卷68頁〉，是依上揭函文內容綜合觀之，足認被上
    訴人於本件事故發生時確受有左側橈骨極遠端關節面粉粹性
    骨折無誤，且有使用鈦合金鎖定式鋼板固定之必要，而上訴
    人復未就被上訴人骨折所裝鋼釘為鈦合金係非必要之事實舉
    證以實其說，是上訴人此部分之抗辯，實屬無據。堪認被上
    訴人之主張為可採，自應全數（即90,604元）予以准許。
  (二)不能工作損失部分：
  (1)被上訴人固主張渠原擔任設計師一職，每月工資為17,280元
    ，每日工資為576 元，其因本件車禍事故，致無法上班天數
    為5 月又11日，故渠因不能工作所受之薪資損失共計92,736
    元（即17,280元×5 月＋576 元×11日＝92,736元）云云，
    惟亦為上訴人所否認。而觀之原審判決乃係依亞東紀念醫院
    99年4 月9 日之函覆內容：「病患97年10月13日門診，手腕
    粉碎性骨折；97年10月16日手術植入鋼板；97年11月17日拆
    石膏；97年12月14日活動度仍不佳，轉復健科治療；98年3
    月23日復健科病歷記載活動度仍不佳；98年4 月29日門診要
    求拔釘；98年5 月5 日拔釘手術；98年7 月22日復健科門診
    開立診斷書。病人最後一次門診復健為98年3 月23日，當時
    仍有左腕部份關節活動受限，手腕活動較不靈活，之後情況
    則無法得知。」等語（見本院99年度板簡字第174 號案卷第
    95頁），並參照被上訴人所提之休假證明書，而認被上訴人
    係自97年10月7 日至98年3 月1 日期間因本件車禍請假，故
    就被上訴人請求之不能工作損失即應自事故發生（97年10月
    6 日晚上10時13分許）翌日（即97年10月7 日）起至98年3
    月1 日止，計算4 月又26日，而認被上訴人所受之不能工作
    損失為84,096元（即17,280元×4 月＋576 元×26日＝84,0
    96元），而就其餘部分即98年3 月1 日以後，則認並無確切
    之證明確實有必要及實際受損之情事，而予駁回，依法固非
    全然無據。惟此部分嗣既經本院依上訴人之抗辯而向被上訴
    人任職之亞太裝潢網有限公司查詢結果，據該公司所回覆之
    內容以觀，被上訴人因本件車禍事故實際未具領薪資之月份
    僅有97年11月、12月、98年1 月、2 月共4 個月而已，且被
    上訴人於上開期間之每月薪資亦僅為15,000元等情，有該公
    司於99年7 月23日所出具之在職證明書暨所附薪資明細資料
    在卷可稽（見本院卷第40頁至第44頁），堪認上訴人此部分
    所辯，顯非全屬無據。依此，本件被上訴人所得請求之不能
    工作損失，自應以上開資料為據，即以4 個月，每月薪資15
    ,000元予以計算，此並業經兩造於本院行準備程序時，當庭
    皆表示同意不能工作損失部分，以每月薪資15,000元計算，
    共給付4 個月等語（見本院卷第49頁反面），故被上訴人此
    部分之請求，於60,000元之範圍內，固係屬有據，應予准許
    ，然超過部分，則為無理由，應予駁回。
  (2)至上訴人雖又於99年10月27日以民事辯論意旨狀翻異前詞，
    而辯稱就每月薪資以15,000元計算並不爭執，惟僅同意給付
    2 個月之薪資即30,000元云云。然按當事人主張之事實，經
    他造於準備書狀內或言詞辯論時或在受命法官、受託法官前
    自認者，無庸舉證。自認之撤銷，除別有規定外，以自認人
    能證明與事實不符或經他造同意者，始得為之，民事訴訟法
    第279 條第1 項、第3 項定有明文。承前述，關於本件被上
    訴人所受不能工作損失部分，業經兩造同意以每月薪資15,0
    00元計算，共給付4 個月，且上情乃係基於被上訴人任職之
    亞太裝潢網有限公司所函覆之內容而為，堪認應與事實相符
    ，則依上開規定，上訴人除能證明係與事實不符或業經他造
    同意者外，即不得任意翻異前詞而撤銷所為之自認。準此，
    上訴人既未能舉證證明其前開所為自認之內容係與事實不符
    ，而僅空言再就不能工作之期間以4 個月計算乙節恣意加以
    爭執，所為自非可採。故本院因認被上訴人得請求上訴人賠
    償之不能工作損失仍為60,000元，上訴人事後翻異前詞所為
    辯解，要無可取。
  (三)交通費用部分：
    被上訴人主張其因本件車禍受有上揭傷勢，因往返醫院共計
    支付交通費用5,795 元等語，惟亦為上訴人所否認，然被上
    訴人因本件車禍既受有左側橈骨粉碎性骨折之傷勢等情，已
    如前述，足認被上訴人確有往返醫院門診、復健而需支出交
    通費用之必要。參以被上訴人所請求之上開費用均為醫院往
    返被上訴人住家之以公車或捷運計算之就醫交通費用，堪認
    係屬必要且適當，抑且上訴人於99年8 月23日本院行準備程
    序時，業已當庭表示為不爭執，並同意如數給付（見本院卷
    第49頁反面），自應認被上訴人此部分之請求，亦屬有據，
    應予准許。至上訴人嗣雖於99年10月27日復以民事辯論意旨
    狀再為爭執，惟基於同上理由，上訴人既仍未證明前開自認
    內容與事實所有不符，其所為自認之撤銷，依法自非可採，
    故被上訴人請求上訴人應賠償交通費用5,795 元，同屬有據
    ，應予准許。
  (四)精神慰撫金部分：
  (1)按慰撫金多寡之算定，在加害人方面，固應考量加害行為之
    動機、目的、內容之惡質性程度、欠缺真實性、相當性之程
    度、加害行為之方法及範圍、加害人因加害行為而得之利益
    等，惟在被害人方面，亦應考量被害人之社會地位（職業、
    經歷）、受社會評價降低之程度、被害人所受之營業上不利
    益之程度、被害人社會上生活之不利益程度、被害人之過失
    、加害人行為後所受救濟之程度、被害人之請求態樣。故慰
    撫金多寡，應斟酌雙方之身分、地位、資力與加害之程度及
    其他各種情形核定相當之數額，其金額是否相當，自應依實
    際加害情形與被害人所受之痛苦及雙方之身分、地位、經濟
    狀況等關係決定之。
  (2)查被上訴人因本件車禍事故所受之傷勢及復原狀況，經原審
    向亞東紀念醫院函詢之結果，經該院回覆稱：「二、病患97
    年10月13日門診，手腕粉碎性骨折；97年10月16日手術植入
    鋼板；97年11月17日拆石膏；97年12月14日活動度仍不佳，
    轉復健科治療；98年3 月23日復健科病歷記載活動度仍不佳
    ；98年4 月29日門診要求拔釘；98年5 月5 日拔釘手術；98
    年7 月22日復健科門診開立診斷書，三、病人最後一次門診
    復健為98年3 月23日，當時仍有左腕部份關節活動受限，手
    腕活動較不靈活，之後情況則無法得知。故目前能否正常工
    作無法回答。」等語，有該院99年4 月9 日亞歷字第099641
    0210號函1 份附卷為證（見本院99年度板簡字第174 號案卷
    第95頁），且上訴人對於上開函文之內容亦無意見，顯見被
    上訴人因本件車禍事故受有左側手腕粉碎性骨折，且於拔除
    鋼板後，距事故發生將近半年之98年3 月23日，被上訴人之
    左側手腕仍無法正常活動。是本院斟酌被上訴人受傷狀況，
    及經治療、休養後痊癒等之情形；並佐以被上訴人為大業大
    學工業設計系畢業，事故發生時係從事室內設計，每月薪資
    底薪15,000元，連同獎金方約有40,000元；上訴人則為國中
    畢業，事故發生時係從事印刷，每月薪資為39,000元等有關
    兩造經濟、地位、身分等之因素，再考量上訴人於上訴後，
    仍一再以狡辯之詞，甚或翻異前詞之方式，意圖減免自己之
    賠償責任，其加害行為之惡質性難謂尚輕等一切情狀，而認
    原審判命上訴人應賠償被上訴人精神慰撫金80,000元，堪稱
    合理、妥適，上訴人所為此部份之抗辯，亦屬無據，並無可
    採。
  (五)綜上所述，上訴人於本件上訴聲明範圍內，所為之前揭種種
    抗辯，除不能工作損失部分，堪認尚非全屬無據外，其餘部
    分則皆為無理由。依此，被上訴人所得請求之賠償金額即應
    為236,399 元（計算式：醫藥費用90,604元＋不能工作損失
    60,000元＋交通費用5,795 元＋精神慰撫金80,000元＝236,
    399 元）。
六、復按損害之發生或擴大，被害人與有過失者，法院得減輕賠
    償金額，或免除之，民法第217 條第1 項亦定有明文；而此
    規定之目的，在謀求加害人與被害人間之公平，故在裁判上
    法院得以職權減輕或免除之（最高法院74年台上字第1170號
    判例意旨參照）。又按汽車行駛時，駕駛人應注意車前狀況
    ，並隨時採取必要之安全措施，道路交通安全規則第94條第
    3 項並有明文可參。被上訴人騎乘機車行經本件車禍發生地
    點，本應注意車前狀況，並隨時採取必要之安全措施，且依
    當時情形，亦無不能注意之情事，猶疏未注意，貿然前行，
    致生本件車禍，則被上訴人亦同有過失甚明。茲本院斟酌兩
    造過失情形，即上訴人係轉彎車輛卻未讓直行車輛先行，並
    經臺灣省臺北縣區車輛行車事故鑑定委員會鑑定為肇事主因
    ，此有該委員會鑑定意見書1 份附卷足稽（見本院98年度司
    板簡調字第213 號案卷第68頁），其過失程度自較被上訴人
    為重，此亦為上訴人所不爭執，而被上訴人就本件車禍之發
    生雖亦有疏未注意車前狀況之過失，惟其過失程度顯然較上
    訴人為低，是本院因認被上訴人應僅有10分之3 之過失責任
    。從而，原審以被上訴人、上訴人應各負30％、70％之過失
    責任而令之負責，尚屬適當，並無違誤。上訴人所辯應係各
    負40％、60％之過失責任云云，既乏所據，自無可取。
七、承前所述，本件被上訴人依侵權行為之法律關係，所得請求
    上訴人給付之金額原應為236,399 元（即醫藥費用90,604元
    ＋工作損失60,000元＋交通費用5,795 元＋精神慰撫金80,0
    00元＝236,399 元）。經以上揭過失比例而為過失相抵後，
    上訴人應給付被上訴人之金額更為165,479 元（即236,399
    元×70％＝165,479 元），再扣除被上訴人已領取之強制汽
    車責任保險理賠金32,803元（此兩造並無爭執）以及上訴人
    所得主張抵銷之金額6,306 元（即依兩造所不爭執之21,020
    元×本院認定之過失比例30％＝6,306 元），則上訴人於本
    件尚需給付被上訴人之金額即為126,370 元（即165,479 元
    －32,803元－6,306 元＝126,370 元）。從而，被上訴人主
    張依據侵權行為之法律關係，上訴人應給付被上訴人126,37
    0 元，及自起訴狀繕本送達翌日即98年5 月5 日起算之法定
    遲延利息部分，為有理由，應予准許。逾此所為請求，則為
    無理由，應予駁回。又，上開應准許部分，係屬所命給付金
    額未逾500,000 元之判決，應依職權宣告假執行，並得依職
    權宣告得供擔保免為假執行。原審就超過上開應准許部分，
    為上訴人敗訴之判決，並為假執行及得供擔保免為假執行之
    宣告，自有未洽。上訴意旨就此部分指摘原判決不當，求予
    廢棄改判，為有理由。至於上開應准許部分，原審判命上訴
    人給付，並依職權為假執行及得供擔保免為假執行之宣告，
    於法則無違誤，上訴意旨，就此部分，仍執陳詞，指摘原判
    決不當，求予廢棄云云，為無理由，應予駁回。
八、因本案事證已臻明確，兩造其餘主張、陳述及所提之證據暨
    攻擊防禦方法，經本院審酌後，認與本案判斷結果無影響，
    均毋庸再予一一審酌，附此敘明。
九、據上論結，本件上訴為一部有理由，一部無理由，依民事訴
    訟法第436條之1第3項、第450條、第449條第1項、第79條，
    判決如主文。
中    華    民    國    99    年    11    月    17    日
                  民事第一庭審判長法  官  李世貴
                                  法  官  高文淵
                                  法  官  黃若美
以上正本係照原本作成
本判決不得上訴
中    華    民    國    99    年    11    月    17    日
                                  書記官  高偉庭

司法院資訊處製作；財團法人民間司法改革基金會備份。
